【裁判字號】    95,交抗,121
【裁判日期】    950220
【裁判案由】    違反道路交通管理處罰條例
【裁判全文】
臺灣高等法院交通事件裁定             95年度交抗字第121號
    抗  告  人
    即受處分人  甲○○
上列抗告人因違反道路交通管理處罰條例案件，不服臺灣士林地
方法院，中華民國94年12月27日所為裁定（94年度交聲字第963
號），提起抗告，本院裁定如下：
    主  文
抗告駁回。
    理  由
一、按受處分人，不服主管機關依據道路交通管理處罰條例所為
    之處罰，得於接到裁決之翌日起20日內，向管轄地方法院聲
    明異議；又交通法庭認聲明異議權已經喪失者，應以裁定駁
    回之。道路交通管理處罰條例第87條第1項、道路交通案件
    處理辦法第18條前段分別定有明文。
二、抗告意旨略以：對於抗告之日期，雖有瑕疵，但不能因警察
    之舉發非屬實，就可視為逾期。依道路交通精神之主旨與目
    的，在於維護交通安全，而非警方處於暗處或遠處再將駕駛
    人攔下，非法、非事實加以告發處罰而交差了事，交通號誌
    設計不良、不當，不思改善，故意製造陷井，讓駕駛人違規
    出車禍等等，原裁定未察，爰依法提起抗告云云。
三、經查：
  (一)本件抗告人即受處分人係於民國（下同）94年6月9日19時50
    分許騎乘JDQ-449號重型機車，行經台北市○○路，未依標
    誌標線號誌指示行駛，經臺北市交通事件裁決所94年9月16
    日之北市裁三字第裁22-A EB030257號違反道路交通管理事
    件裁決書裁罰，抗告人於94年9月26日收受裁決書，有臺北
    市交通事件裁決送達證書影本附卷可稽（見原審卷第6頁）
    。是本件聲明異議期間應自94年9月26日送達受處分人之翌
    日即94年9月27日起算，又受處分人係居住於臺北市大同區
    ，其與原處分機關之間並無扣除在途期間問題，即本件異議
    期間至94年10月17日（原10月16日為星期日，順延一天）即
    已屆滿。然受處分人卻遲至94年11月29日始遞送異議狀聲明
    異議，有受處分人提出之交通違規案件陳述書上所蓋之臺北
    市交通事件裁決所現場收件章及聲明異議狀上臺北市交通事
    件裁決所之收文章可資佐證（見原審卷第10、3頁），足見
    受處分人之聲明異議已逾法定期間，其聲明異議已不合法律
    所定之程式，且無從補正，原審因而駁回抗告人之聲明異議
    ，經核並無不合。
  (二)抗告人以不能以逾期而不詳查警方所舉發之事實事否真實為
    由，指摘原裁定不當云云，惟道路交通管理處罰條例第87條
    第1項規定20日期間為法定期間，除法定原因外，尚不因其
    他事由，且台北市警察局舉發違反道路交通管理事件通知單
    之下方注意事項欄內第6點已清楚載明：「不服舉發者，應
    於接獲本單15日內，向處罰機關陳述。」等語，又台北市交
    通事件裁決所94年9月16日之北市裁三字第裁22-AEB030257
    號違反道路交通管理事件裁決書之下方附記欄內第一點清楚
    載明：「受處分人不服處罰者，得於接到裁決書之翌日起二
    十日內，以司法狀紙提出聲明異議，載明裁決日期、字號及
    理由、交由本（臺北市交通事件裁決所）所轉送管轄地方法
    院。」，受處分人更不得諉為不知。揆諸前揭說明，本件受
    處分人逾期聲明異議之事證明確，實不得再以其他事由主張
    其之聲明異議為合法。本件抗告為無理由，應予駁回。
據上論結，應依道路交通案件處理辦法第26條，刑事訴訟法第41
2條，裁定如主文。
中    華    民    國    95    年    2     月    20    日
                  刑事第10庭    審判長法  官  劉景星
                                      法  官  陳博志
                                      法  官  李春地
以上正本證明與原本無異。
不得再抗告。
                                      書記官  柳秋月
中    華    民    國    95    年    2     月    20    日


司法院資訊處製作；財團法人民間司法改革基金會備份。
